# 同一控制下，企业年报列示问题

提问人：小猪要 88 时间：2012-10-27 22:37:35
同一控制下企业合并。A集团下属B、C公司，B公司下面有D公司。今年B公司将D转到C名下。 1 、年报时，C公司汇总报表年初应该列示D和C的合计数，还是列示C公司的单户数据呀？ 2 、那B公司年报应该怎么列示呀，是年初列示汇总数，年末单户数，还是直接扣除D的数据，直接年初年末都列示B的单户数据呀？

回答人：chenyiwei
1 、按照同一控制下合并的基本原则，合并报表层面英对前期比较数据进行调整，将被合并方纳入，视同在最早期间期初已完成合并； 2 、B公司按处置子公司处理，应合并子公司的报表直至丧失控制权之日。

提问人：小猪要 88 时间：2012-10-27 23:43:21
回复 chenyiwei 的帖子
哦，谢谢，只是这样的话，A在合并期初数的时候就得抵消 2 次C的资产负债数和报表直至丧失控制权之日的利润数了吧

回答人：chenyiwei
是这样。需要通过一定的技术处理消除重复。